【裁判字號】    89,易,860
【裁判日期】    900226
【裁判案由】    竊盜
【裁判全文】
台灣苗栗地方法院刑事判決                          八十九年度易字第八六號
    公  訴  人  臺灣苗栗地方法院檢察署檢察官
    被      告  丙○○
右列被告因竊盜案件，經檢察官提起公訴（八十九年度偵字第三一○二號），本院判
決如左：
    主  文
丙○○攜帶兇器毀越安全設備竊盜，累犯，處有期徒刑拾壹月。扣案類似起子之物壹
把沒收。
    事  實
一、丙○○有附表所示之前科，最後一次因竊盜案件，經本院判處有期徒刑十月確定
    ，於八十八年三月二十七日執行完畢，仍不知悔改，復意圖為自己不法之所有，
    於八十九年七月二十日早上六時許，趁屋內無人，持其撿拾所有客觀上可認為兇
    器用類似起子之物，撬開位於苗栗縣竹南鎮竹興里竹圍仔九十二號乙○○住處落
    地窗門鎖，並侵入客廳（侵入住宅及毀損損部分未據告訴），竊取乙○○所有置
    放客廳酒櫃內值新台幣（下同）三萬元獸骨雕像三支、衛星解碼器一台、放影機
    一台、床頭音響一組等物，得手後放在機車上前腳踏墊上離去，置放於知情之甲○○（未經起訴）位於苗栗縣竹南鎮龍鳳里大坵園七六之四號住處。嗣甲○○將
    上開床頭音響交付知情之丁○○（未經起訴），丁○○出售所得五千元。胡勝財
    復與甲○○於同年月三十日以電話與乙○○議定在苗栗縣竹南鎮○○路五七號前
    ，由乙○○以新台幣一萬元贖回上開獸骨三支，經乙○○報警埋伏，胡勝財見狀
    逃逸至苗栗縣竹南鎮○○里○○路與復興路口為警查獲，並當場扣得上開獸骨三
    支，嗣再循線起出錄放影機一台。
二、案經苗栗縣警察局竹南分局移送臺灣苗栗地方法院檢察署檢察官偵查起訴。
    理  由
一、被告丙○○對於八十九年七月二十日早上六時許，於以其撿拾所有客觀上可認為
    兇器用類似起子之物，撬開被害人乙○○右揭住處落地窗門鎖，並竊取被害人乙○○所有之獸骨三支、衛星解碼器一台、放影機一台、床頭音響一組等物，於同
    年月三十日以電話與被害人乙○○議定以一萬元購回上開獸骨三支，經被害人乙○○報警，於同日在竹南鎮○○里○○路與復興路口為警查獲，並當場扣得上開
    獸骨三支，嗣再循線起出錄放影機一台之事實，核與被害人乙○○於警訊指訴失
    竊情節相符，並有證人丁○○到庭證稱：「床頭音響係甲○○交付出售五千元。
    」等語相符，且有贓物認領保管單一紙附卷可稽，被告自白與事實相符，本件事
    證明確，被告犯行，應堪認定。
二、按落地窗門鎖為安全設備之一種。類似起子之物，客觀上可對人之身體、生命、
    安全構成威脅，具有危險性，自為兇器之一種。核被告所為，係犯刑法第三百二
    十一條第一項第二款、第三款之毀越安全設備攜帶兇器竊盜罪。查被告有事實欄
    所載論罪科刑執行情形，有台灣高等法院被告全國前案紀錄表在卷可稽，其受有
    期徒刑執行完畢後，五年以內再犯本件有期徒刑以上之本罪，為累犯，應依刑法
    第四十七條規定加重其刑。爰審酌被告有竊盜前科，且一再犯罪服刑，顯示自制
    力薄弱及其犯罪之動機、目的在於竊取財物出售，造成治安之不安、手段以毀越
    落地窗自備兇器侵入住宅在要求被害人贖回所生之危害及當庭表示悔悟供出共犯
    甲○○及前案已經本院判處有期徒刑十月，雖被告求處有期徒刑八月，然與他案
    相比顯失公平等一切情狀，量處如主文所示之刑。又查被告有如附表所示之犯罪
    紀錄，其中並已有數次竊盜之刑案紀錄，此有前開紀錄表在卷足考，本可參酌竊
  盜犯贓物犯保安處分條例之規定，斟酌被告是否於審判程序及刑之執行對被告無
    產生任何警惕、遏阻及教化之效用，而一再涉犯竊案，是否有犯罪之習慣？是否
    判決強制工作，方能矯正惡習？然被告當庭表示此為最後一次竊盜，會改過遷善
    ，是本院特給予一次自新知機會，不諭知強制工作，期被告好自為之。
三、扣案類似起子之物一把，為被告所撿拾所有且係供犯罪所用之物，業據被告陳述
    在卷，應依法宣告沒收。
四、又被告供稱所竊物品置放於甲○○位於苗栗縣竹南鎮龍鳳里大坵園七六之四號住
    處，其中所竊物品床頭音響由甲○○交付丁○○出售五千元，有證人丁○○到庭
    結證屬實；獸骨三支由甲○○電洽被害人贖回，則甲○○、丁○○是否涉嫌犯罪
    應由檢察官另行偵查，併此敘明。
五、據上論斷，應依刑事訴訟法第二百九十九條第一項前段，刑法第三百二十一條第
    一項第二款、第三款、第四十七條、第三十八條第一項第二款，罰金罰鍰提高標
    準條例第一條前段，判決如主文。
本案經檢察官黃智勇到庭執行職務
中      華      民      國      九十      年     二     月    二十六    日
                                    台灣苗栗地方法院刑事庭
                                  法  官  張  珈  禎
右正本證明與原本無異。
如不服本判決，應於送達後十日內向本院提出上訴狀(須附繕本)，上訴於台灣高等
法院台中分院。
                                        書記官  趙  崇  彬
中      華      民      國      九十      年     二     月    二十七    日
刑法第三百二十一條第一項第二款
犯竊盜罪而有左列情形之一者，處六月以上五年以下有期徒刑。
第二款：毀越門扇、牆垣或其他安全設備而犯之者。
附表:
一、六十九年間因竊盜罪，經台灣新竹地院六十九年易字第八六二號判處有期徒刑三
    月確定。指揮書執畢日期七十年四月七日。
二、七十七年間因違反麻醉藥品管理條例，經台灣新竹地方法院七十七年易字第七四
    ○號判處有期徒刑六月確定。執行完畢日期七十七年八月二日。
三、七十九年間，因違反麻醉藥品管理條例，經台灣新竹地方法院七十九年易字第
    六二八號判處有期徒刑三年四月，褫奪公權三年確定。指揮書執畢日期: 八十二
    年七月十三日。
四、八十一年間因賭博罪，經台灣新竹地院八十一年苗簡字第二九號。罰金八○○元
    。
五、八十二年間因竊盜罪，經台灣新竹地院八十二年易字第一五五八號判處有期徒刑
    一年四月。執畢日期：八十三年十一月三日。
六、八十四年間因賭博罪，經台灣新竹地方法院八十四年易字第三一三號科罰金一五
    00 元。
七、八十五間違反麻醉藥品管埋條例，經台灣新竹地院八十四年訴字第一二二○號判
    處有期徒刑八月，嗣經臺灣高院八十五年上易字第一九八五號定應執行有期徒刑
    八月確定。縮刑期滿日期：八十五年十二月二十四日。
八、八十七年間因賭博罪，經台灣苗栗地方法院八十六年易字第八三號科罰金一○○○元確定，八十八年四月五日執行完畢。
九、八十七年因賭博罪，經台灣苗栗地方法院八十六年苗簡字第四一七號科罰金二○○○元確定。執畢日期：八十七年三月十九日。
十、八十七年因竊盜罪，經台灣苗栗地院八十七年易字第一九八號判處有期徒刑十月
    確定，指揮書執畢日期：八十八年三月二十七日。


司法院資訊處製作；財團法人民間司法改革基金會備份。
